# 恢复控制权问题

提问人：jsgzxm 时间：2022-08-01 14:24:05
陈版主求助：关于失控后再恢复控制子公司的合并问题
某上市公司披露，因失去对子公司控制于 2021 年 10 月起不再纳入合并报表范围， 2021 年报将原长期股权投资列报为其他非流动金融资产，现公司经过多方努力恢复了对子公司的控制权，重新将其纳入合并报表范围。请问，公司是在恢复控制权日起重新将其子公司纳入合并报表范围还是视同一开始就控制，追溯调整？

回答人：chenyiwei
这种“管理失控”不能认为是会计意义上的“丧失控制权”。会计上应视同一直控制该子公司。此前将其转入“其他非流动金融资产”并且不纳入合并报表范围的做法很可能是错误的，需做差错更正。
参考：《 2020 年上市公司年报会计监管报告》：
年报分析发现，个别上市公司以前年度对外收购子公司，本年度出现子公司拒绝向上市公司提交财务报表、账簿等关键资料，或阻挠上市公司进入办公现场进行审计等”失控”情形。对此，上市公司未充分考虑其是否依然享有对子公司施加控制的实质性权利，如能够通过股东大会、董事会等内部权利机构，或者外部司法途径等方式，继续行使控股股东权力，包括更换管理层、获取印章及账簿资料以及接管经营管理等，仅依据形式上的”失控”认为丧失对子公司控制，未将子公司纳入合并财务报表范围。对于实务中的类似情形，上市公司应充分分析子公司”失控”产生的原因，审慎判断其对公司经营、财务决策的影响程度并予以恰当披露。